# 请问一下陈版主：

提问人：凌晨四点半。 时间：2020-06-04 09:33:09
现在有一家企业高新企业认定（税率为15%）在 2019 年 11 月 2 号到期，已经不符合高新企业认定，那我 2019 年企业所得税按照多少？15%还是25%？查到资料：根据《抄国家税务总局关于实施高新技术企业所得税优惠政策有关问题的公告》（国家税务总局公告 2017 年第 24 号）第一bai条规定：企业获得高新技术企业资格后，自高新技术企业证书注明的发证时间所du在年度起申报享受税收优惠，并按规定向主管税务机关办理备案手续。企业zhi的高新技术企业资格期满当年，在通过重新认定前，其企业所得税暂按15%的税dao率预缴，在年底前仍未取得高新技术企业资格的，应按规定补缴相应期间的税款。

回答人：chenyiwei
根据你所引用的上述税务规定，如果预计难以在 2019 年底前取得高新技术企业资格，则 2019 年度的所得税费用应按25%税率计量。